臺灣臺北地方法院刑事裁定　　　　　　　100年度聲字第114號
聲　請　人　李采琪
　　　　　　李再卿
相　對　人　李桂英　職臺灣臺北地方法院法官
　　　　　　楊台清　職臺灣臺北地方法院法官
上列聲請人因本院99年度易字第3444號、99年度易字第2932號案
件，聲請法官迴避，本院裁定如下：
    主  文
聲請駁回。
    理  由
一、聲請意旨如附件聲請狀所載。
二、按當事人遇有左列情形之一者，得聲請推事迴避：一推事有
    前條情形而不自行迴避者。二推事有前條以外情形，足認其
    執行職務有偏頗之虞者。刑事訴訟法第18條定有明文。而所
    謂當事人，依同法第3 條規定，應以檢察官、自訴人及被告
    為限，如非該條所列舉之當事人，依法本無聲請推事迴避之
    權。此外，當事人依刑事訴訟法第18條第2 款規定聲請法官
    迴避，以有具體事實足認其執行職務有偏頗之情形為限，若
    僅對於法官之指揮訴訟，或其訊問方法有所不滿，不能指為
    有偏頗之虞；又該條款所謂足認法官執行職務有偏頗之虞，
    係指以一般通常之人所具有之合理觀點，對於該承辦法官能
    否為公平之裁判，均足產生懷疑；且此種懷疑之發生，存有
    其完全客觀之原因，而非僅出於當事人自己主觀之判斷者，
    始足當之。至於訴訟上之指揮，乃專屬於法院之職權，當事
    人之主張、聲請，在無礙於事實之確認以及法的解釋適用之
    範圍下，法院固得斟酌其請求以為訴訟之進行，但仍不得以
    此對當事人之有利與否，作為其將有不公平裁判之依據，更
    不得以此訴訟之進行與否，乃謂有偏頗之虞，而聲請法官迴
    避，最高法院19年抗字第106 號、18年抗字第149 號、79年
    臺抗字第318 號判例意旨參照。
三、經查：
  (一)、按當事人者，謂檢察官、自訴人及被告，刑事訴訟法第3
      條規定明確。聲請人並非本院99年度易字第2932號傷害案
      件之訴訟當事人，揆諸前開規定及說明，聲請人就該案件
      ，自無對相對人楊台清法官聲請迴避之權，應予駁回。
  (二)、而聲請人聲請相對人李桂英法官就本院99年度易字第3444
      號案件迴避，然僅陳稱「庭上法官李桂英對相對人洪發看
      有說有笑，對具狀人（即聲請人）相當嚴厲，且問話中處
      處偏袒相對人，極力從話語中找破綻，一直想定罪具狀人
      。李采琪被洪發看陷害極度痛苦，法官李桂英不但不體諒
      ，且把她當成情緒不穩來處理，多次要叫李采琪出去，也
      想要李采琪幾天後重新出庭，法官為何不想想被冤枉陷害
      的滋味？為何不想想為什麼要偏袒洪發看？為何不反省自
      己是否受了對方金錢的誘惑？」、「法官李桂英在99年12
      月31日傳訊李采琪、李再卿。在庭中，法官李桂英就問洪
      發看（臺灣臺北地方法院刑事庭99年度易字第2932號）此
      案何時宣判？洪發看答以：『最近兩天』可見問題很嚴重
      ：因為洪發看與律師、法官：楊台清還有私下聯絡（所以
      知道宣判改期），且有私相收受賄賂關係（有金錢來往嫌
      疑，才能讓法官楊台清把宣判日期延後），致使原本要宣
      判洪發看有罪的，一定就變成宣判洪發看無罪。而法官李
      桂英，可因這案因為判洪發看無罪，順理成章來定具狀人
      的罪（三歲小孩也看得出）。洪發看和李桂英之間的關係
      可想而知，難怪李桂英那麼在意這案的判決。」等語。經
      本院職權調閱本院99年度易字第3444號、99年度易字第29
      32號全卷，尚難認有聲請人所指情節。觀之本院99年度易
      字第3444號該卷筆錄，承審法官李桂英亦無詢問告訴人洪
      發看，關於另案即本院99 年 度易字第2932號案件之宣判
      情形，復佐以本院99年度易字第2932號案件，確無宣判日
      期延後情事，則難認相對人李桂英法官對其所承辦該案件
      ，有何聲請人所指情事，或有刑事訴訟法第17條所列各款
      應自行迴避而不迴避，或有同法第18條第2 款規定足認執
      行職務有偏頗之虞情形。又聲請人聲請迴避事由，並未提
      出任何具體事證足證相對人李桂英法官有偏頗、不公平審
      理之虞，揆諸首揭判例意旨，此部分聲請，洵非正當，亦
      應予駁回。
  (三)、綜上，揆諸首揭判例意旨，聲請人所為聲請，為無理由，
      均予駁回。
四、應依刑事訴訟法第220 條、第21條第1 項，裁定如主文。
中    華    民    國   100    年    1     月    19    日
                    刑事第八庭  審判長法  官   徐千惠
                                      法  官   古瑞君
                                      法  官   湯千慧
以上正本證明與原本無異。
如不服本裁定應於送達後5日內向本院提出抗告狀。
                                      書記官   游雅鈞
中    華    民    國   100    年    1     月    19    日
附件：聲請狀：「給臺灣高等法院院長的檢舉函並請迴避法官李
      桂英」